---
title: "classification_example"
author: "Ana Diedrichs"
date: "8/21/2020"
output: html_document
---

```{r setup, include=FALSE}
knitr::opts_chunk$set(echo = TRUE)
```


# Introducción

Este notebook mostrará clasificación sobre el dataset palmerpenguins usando regresión logística.

## Librerias a utilizar


```{r}
library(tidymodels)
library(tidyverse)
```

## Dataset

Cargamos el dataset


```{r}
library(palmerpenguins)
data(package = 'palmerpenguins')
```

```{r}
str(penguins)
```

Cuantos pinguinos hay en de cada sexo. Observamos que son similares las cantidades.

```{r}
penguins %>% 
  group_by(sex) %>%
  summarise(total = n())
```

Observamos que hay valores perdidos. Elinamos las filas de los valores perdidos

```{r}
cleaned_penguin <- penguins %>% drop_na()
```

```{r}
nrow(cleaned_penguin)
165+168
```


## Receta

Definimos la receta de preprocesamiento del dataset

```{r}
penguin_split <- initial_split(cleaned_penguin, prop = 3/4, strata = "sex")
penguin_train <- training(penguin_split)
penguin_test <- testing(penguin_split)
```

## Modelo

Entrenamos el modelo con datos de entrenamiento.

```{r}
logit_fit <- 
  logistic_reg(mode = "classification") %>%
  set_engine(engine = "glm") %>% 
  fit(sex ~ ., data = penguin_train)
```

## Predicción

```{r}
## get prediction on train set
pred_logit_train <- predict(logit_fit, new_data = penguin_train)
## get prediction on test set
pred_logit_test <- predict(logit_fit, new_data = penguin_test)
## get probabilities on test set
prob_logit_test <- predict(logit_fit, new_data = penguin_test, type="prob")
```

## Rendimiento

Model performance: cuan bueno (o malo) es el modelo que ajustamos a los datos de entrenamiento.

```{r}
metrics(bind_cols(penguin_test, pred_logit_test), truth = sex, estimate = .pred_class)
```

```{r}
multimetric <- metric_set(accuracy, bal_accuracy, sens, yardstick::spec, precision, recall, ppv, npv)
multimetric(bind_cols(penguin_test, pred_logit_test), truth = sex, estimate = .pred_class) 
```

```{r}
roc_auc(bind_cols(penguin_test, prob_logit_test), truth = sex, .pred_female)

#bind_cols(penguin_test, prob_logit_test)
```

```{r}
roc_data <- roc_curve(bind_cols(penguin_test, prob_logit_test), truth = sex,.pred_female) 
roc_data %>%  
  ggplot(aes(x = 1 - specificity, y = sensitivity)) +
  geom_path() +
  geom_abline(lty = 3) + 
  coord_equal()
```


## Caso multiclase

Observamos que el dataset tiene datos de tres especies

```{r}
glimpse(cleaned_penguin)
```

```{r}
cleaned_penguin %>%
  group_by(species) %>%
  tally()
```

Vemos que se relevaron más pinguinos de las clases Adelie y Gentoo que de Chinstrap.
¿Afectará esto al modelo clasificador?

```{r}
split <- initial_split(cleaned_penguin, prop = 3/4, strata = "species")
train <- training(penguin_split)
test <- testing(penguin_split)
```

HASTA AQUI LLEGUE A CORRER

```{r}
rf_fit <- rand_forest(trees = 500) %>% 
  set_engine("ranger") %>% 
  set_mode("classification") %>% 
  fit(species ~ ., data = train)
```

```{r}
rf_fit
```

Prediccion en entrenamiento 

```{r}
rf_training_pred <- 
  predict(rf_fit, train) %>% 
  bind_cols(predict(rf_fit, train, type = "prob")) %>% 
  # Add the true outcome data back in
  bind_cols(train %>% 
              select(species))
```



```{r}
multimetric <- metric_set(accuracy, bal_accuracy, sens, yardstick::spec, precision, recall, ppv, npv)
multimetric(rf_training_pred, truth = species, estimate = .pred_class) 

```

Prediccion en testeo 
```{r}
rf_test_pred <- 
  predict(rf_fit, test) %>% 
  bind_cols(predict(rf_fit, test, type = "prob")) %>% 
  # Add the true outcome data back in
  bind_cols(test %>% 
              select(species))
```


```{r}
multimetric <- metric_set(accuracy, bal_accuracy, sens, yardstick::spec, precision, recall, ppv, npv)
multimetric(rf_test_pred, truth = species, estimate = .pred_class) 

```

```{r}
head(rf_test_pred)
```

```{r}
table(rf_test_pred$.pred_class, rf_test_pred$species)
```

TODO redes neuronales


## Resampling

Agregar Cross validation

TODO 


## Desbalance de dataset

Uso de themis, no veo necesario dar este tema para este dataset, ademas para no hacer
mas complejo el taller.

https://github.com/tidymodels/themis


## Referencias o fuentes de interes o comments to myself

* Blog Rstudio, Edgar Ruiz, https://rviews.rstudio.com/2019/06/19/a-gentle-intro-to-tidymodels/
Me gusto las imagenes y ejemplos simples del uso de tidymodels
Note that the `echo = FALSE` parameter was added to the code chunk to prevent printing of the R code that 

* De aqui me base la mayor parte https://stateofther.github.io/finistR2019/s-tidymodels.html

* En este notebook usan un dataset bien desbalanceado, interesante para ver si está o no 
disponible https://www.kaggle.com/ar89dsl/exploring-tidymodels
